---
title: "Analisis de Confiabilidad y Correlacion de Subdimensiones [21.01.2022]"
output:
  html_document:
    df_print: paged
---

En primer lugar, voy a cargar la base de datos con los datos alojado en GitHub. 

```{r}
library (readr)

urlfile="https://raw.githubusercontent.com/danielivanperez/base_de_datos_empatia-09.01.2022-/main/base_de_datos_empatia_n_645_modificados_y_subdimensiones_(20.01.2022).csv"

df_empatia <-read_csv(url(urlfile))
```

*Analisis de Confiabilidad de Escala de Empatia*

Definicion de los 10 items de empatia para posteriormente aplicar alpha de cronbach.  
```{r}
empathy_items <- df_empatia[,16:25]
```

Analisis de alfa de cronbach via libreria "ltm". 
```{r}
library("ltm")
cronbach.alpha(empathy_items)
```
```{r}
library("psych")
alpha(empathy_items)#, delete=TRUE)
```
El analisis de correlacion de alpha de cronbach esta OK (alpha = 0.741). Al parecer, no es necesario eliminar ningun item para mejorar la confiabilidad de la escala. 

*Analisis de Confiabilidad de las otras escalas*

*Escala de Sistematicidad*

```{r}
alpha(df_empatia[, 27:36])
```
Confiabilidad de la escala de Sistematicidad "suficiente", alpha = 0.62.


*Subdimensiones de la escala de alexitimia*

1. Dificultad para identificar sentimientos =  1, 3, 6, 7, 9, 13 & 14. 

```{r}
library("psych")
alpha(df_empatia[,c("ale_1","ale_3","ale_6","ale_7", "ale_9","ale_13","ale_14")])#, delete=TRUE)
```

Confiabilidad de la escala de Dificultad para identificar sentimientos OK, alpha = 0.89.

**2. Dificultad para describir sentimientos = 2, 4, 11, 12 & 17.** 

```{r}
alpha(df_empatia[,c("ale_2","ale_4","ale_11","ale_12", "ale_17")])#, delete=TRUE)
```

Confiabilidad de la escala de Dificultad para describir sentimientos OK, alpha = 0.83.

**3. Pensamiento orientado al exterior = 5, 8, 10 & 15.**

```{r}
alpha(df_empatia[,c("ale_5", "ale_8", "ale_10", "ale_15")])
```

Confiabilidad de Escala pensamiento orientado al exterior mala (alpha = 0.31). De acuerdo a la salida de arriba, podria eliminar el item 5, y el alpha subiria a 0.34 pero aun asi es poco. Hay que interpretar con precaucion los resultados de esta subdimension.  

*Escala de Inteligencia Emocional*

Ahora voy a calcular las confiabilidades de la escala de Inteligencia Emocional:

Escala de Inteligencia Emocional (TMMS-24) 24 items

Confiabilidad de Percepción Emocional = 1 a 8

```{r}
alpha(df_empatia[, 58:65])
```
Confiabilidad de la escala de Percepcion Emocional OK, alpha = 0.86.


**Confiabilidad de Comprensión Emocional = 9 a 16**

```{r}
alpha(df_empatia[, 66:73])
```

Confiabilidad de la escala de Comprension Emocional OK, alpha = 0.91.

**Confiabilidad de Regulación Emocional = 17 a 24**

```{r}
alpha(df_empatia[,74:81])
```

Confiabilidad de la escala de Regulacion Emocional OK, alpha = 0.85.

*Escala de Toma de Perspectiva (Davis, 1980)*

```{r}
alpha(df_empatia[,83:89])
```
Confiabilidad de la escala de Toma de Perspectiva OK, alpha = 0.73.

Conclusion a partir de los analisis de confiabilidad de las subdimensiones. 

Todas las subdimensiones muestran indicadores aceptables de confiabilidad, excepto la escala de sistematicidad (alpha suficiente) y el tercer factor de alexitimia (orientacion al pensamiento exterior) que es derechamente malo.  

*** Matriz de Correlacion entre factores y subdimensiones***


```{r}
library(corrplot)
matrix_correlation <- round(cor(df_empatia[,90:98], use = "complete.obs"), 2) # aplique use='complete.obs' para que computara la correlacion de toma de perspectiva ya que tiene algunos NA porque hay menos muestra
matrix_correlation
```

```{r}
corrplot(matrix_correlation, method="square", diag=FALSE, col = COL2('RdYlBu', 10), type="upper")
```


```{r}
# A continuacion estoy usando la libreria "Hmisc" para ver tanto los coeficientes de correlacion como los valores P (tabla de abajo)
library("Hmisc")
cor_2 <- rcorr(as.matrix(matrix_correlation))
cor_2
```




