---
title: "R Notebook Analizando la escala de empatia en primera lugar"
output: html_notebook
---

En primer lugar, voy a cargar la base de datos con los datos crudos a convertir en datos analizables. La base de datos se encuentra alojada en GitHub. 

```{r}
library (readr)

urlfile="https://raw.githubusercontent.com/danielivanperez/base_de_datos_empatia-09.01.2022-/main/analisis_cuantitativo_base_de_datos_empatia(09.01.2022).csv"

mydata<-read_csv(url(urlfile))
```
  Codigo que examina la dimension de la base de datos, es decir, el numero de filas (sujetos) y columnas (variables. Esta salida me dice que hay 653 participantes en total. 

```{r}
dim(mydata)
```
Luego, cree un subset de variables conteniendo solamente las 3 variables atencionales.  

```{r}
control_matriz <- (mydata[, c("control_1", "control_2", "control_3")])
```

Codigo que guarda en mi laptop personal la nueva base de datos.

```{r}
write_csv(control_matriz,"los_tres_items_control.csv")
```

Este codigo elimina los 8 sujetos que fallaron 2 o 3 preguntas atencionales:

```{r}
mydata <- mydata[-c(64, 66, 68, 233, 235, 289, 510, 522), ] # notice the -
```

Codigo que guarda la nueva base de datos con 645 sujetos. 

```{r}
write_csv(mydata,"base_de_datos_empatia_n_645_(20.01.2022).csv") # guardar base de datos sin los 8 sujetos 
```

Cargo la nueva base de datos que esta alojada en GitHub con los 645 participantes que formaran parte del analisis de datos. 

```{r}
library (readr)
urlfile_1= "https://raw.githubusercontent.com/danielivanperez/base_de_datos_empatia-09.01.2022-/main/base_de_datos_empatia_n_645_(20.01.2022).csv"
df<-read_csv(url(urlfile_1))
```
Ahora lo que tengo que hacer es invertir/convertir los items para empezar a hacer los analisis de datos. 

Para esto, voy a elegir los 12 items de la escala de empatia y de sistematicidad que estan en una direccion determinada ("4"=2, "3"=1,"2"=0,"1"=0). La funcion mutate_at() permite elegir un subset de columnas en una base de datos. 

```{r}
library(dplyr)

df <- df %>% 
     mutate_at(c("emp_1","emp_2","emp_4","emp_6","emp_9","sq_1","sq_3","sq_4","sq_6","sq_7","sq_9","sq_10"),    funs(recode(., "4"=2, "3"=1,"2"=0,"1"=0, .default = NaN)))
```

Ahora voy a elegir los items 8 de la escala de empatia y de sistematicidad que estan en una direccion opuesta ("4"=0, "3"=0,"2"=1,"1"=2)

```{r}
library(dplyr)

df <- df %>% 
     mutate_at(c("emp_3","emp_5","emp_7","emp_8","emp_10","sq_2","sq_5","sq_8"),funs(recode(., "4"=0, "3"=0,"2"=1,"1"=2, .default = NaN)))
```

Ahora lo que hare, es recalcular los 3 items de la escala de alexitimia (4, 5 y 10). 

```{r}
df <- df %>% 
     mutate_at(c("ale_4","ale_5","ale_10"),funs(recode(., "1"=5, "2"=4,"3"=3,"4"=2,"5"=1, .default = NaN)))
```

Aqui basicamente lo que he hecho es invertir los 2 items (1 y 4) de la escala de toma de persectiva (Davis, 1980)

```{r}
df <- df %>% 
     mutate_at(c("iri_1","iri_4"),funs(recode(., "1"=5, "2"=4,"3"=3,"4"=2,"5"=1, .default = NaN)))
```

Codigo que guarda la base de datos en mi laptop personal con todos los items modificados/invertidos. 

```{r}
write_csv(mydata,"base_de_datos_empatia_n_645_ya_modificada_invertida(20.01.2022).csv") # guardar base de datos con todos los items modificador/invertido. 
```


